# 基于国际贸易术语下的运保费的收入确认

提问人：yplxzg 时间：2022-04-06 15:01:12
陈版好，如下问题咨询：
财政部《收入准则应用案例——运输服务》：甲公司向乙公司销售产品（假设贸易术语为EXW），该批产品在出库后控制权转移至乙公司。同时，甲公司承担将该批产品运送至乙公司指定地点的运输费用。如果如果 该 运运 输 服服 务 构构成成 单项 履履 约义务 ，，且甲公司是运运 输 服服 务 的主要的主要 责 任人任人。甲公司应当按照分摊至该运输服务的交易价格确认收入。
上述案例“甲公司甲公司 应 当按照分 摊 至至 该 运运 输 服服 务 的交易价格确确 认 收入收入”的前提条件是“如果如果 该 运运 输 服服 务 构构成成 单项 履履 约义务 ，，且甲公司是运运 输 服服 务 的主要的主要 责 任人任人”，但是在CIF/CFR/CPT等条款下，尽管卖方承担运费/保险费，但是无法满足“甲公司是运输服务的主要责任人”的前提条件。因此，甲方收取运费/保险费的行为视同“代收代付”是否更为合适？或者以从乙方收取的运费/保险费金额减去支付给承运商/保险公司后的“ 净额 ”来确认收入？
另外，什么情况下甲方提供的运输服务能够符合“单项履约义务+主要责任人”的前提条件？
以上请陈版指点，谢谢！
收入准则应用案例——运输服务.pdf
2022-4-6 15:01 上传
140.64 KB, 下载次数: 13

回答人：chenyiwei
CIF/CFR条款下的运输和保险服务通常属于代收代付性质。虽然是单项履约义务，但卖方在该项履约义务中多数是代理人。理论上也有作为主要责任人的情况，但实务中不多见。